最高法院刑事判決　　　　　　　　　　　　　　　八十六年度台上字第一一六八號
　　上訴人　甲○○
右上訴人因違反公職人員選舉罷免法案件，不服台灣高等法院高雄分院中華民國八十
五年十月十一日第二審判決（八十五年度上訴字第六二四號，起訴案號：台灣高雄地
方法院檢察署八十四年度選偵字第二四○八二號），提起上訴，本院判決如左：
    主  文
上訴駁回。
    理  由
按刑事訴訟法第三百七十七條規定，上訴於第三審法院，非以判決違背法令為理由，
不得為之。是提起第三審上訴，應以原判決違背法令為理由，係屬法定要件。如果上
訴理由狀並未依據卷內訴訟資料，具體指摘原判決不適用何種法則或如何適用不當，
或所指摘原判決違法情事，顯與法律規定得為第三審上訴理由之違法情形，不相適合
時，均應認其上訴為違背法律上之程式，予以駁回。本件上訴人甲○○上訴意旨略稱
：依照發表政見之全程錄影帶顯示，確實是立法委員候選人朱高正先向台下聽眾以言
語挑釁及辱罵，以達到選舉造勢目的，上訴人因不甘示弱，一時氣憤，以旁人交給之
蛋丟擲在自己面前地上，以示抗議，既未擲向司令台，更無傷害朱高正本人之意圖
，自不構成暴力脅迫及妨害選舉情事，上訴人於原審曾請求傳喚政見會主持人埕區
長李海鈺作證，又證人林鐵樹等本欲指陳此一事實，惟庭訊均未問及此，致使上訴人
蒙冤，證人林鐵樹、毛文祥、李仁宗及劉榮宗均能證明上訴人未脅迫他人，更無妨害
選舉之行為；且上訴人係自信受挑釁而丟蛋為法律所許可，依刑法第十六條可免除
其刑，原審不察未予免刑，顯非妥當云云。惟查：原判決論處上訴人以強暴妨害他人
競選罪刑（累犯），已明係以上訴人於警訊、原審偵審中供認不諱，且經證人即高
雄市政府警察局刑警大隊鑑識組組長楊振宇供證屬實，復有蒐證照片及蒐證錄影帶扣
案可證，錄影帶經播映，有勘驗筆錄可按，為其所憑之證據及認定之理由，並對於上
訴人所辯解：係朱高正先罵聽眾是瘋子，伊才丟蛋，且丟蛋者不止伊一人，非有
意阻止朱高正發表政見云云，證人林鐵樹、毛文祥、李仁宗、劉榮宗之證言，均非可
採，予以指駁；復說明請傳喚埕區長李海鈺及要求播放全程錄音帶，認無必要，並
說明選民對候選人可以選票表示好惡，但不得妨害候選人發表政見，上訴人以蛋丟
擲發表政見之朱高正，即屬以強暴方法妨害他人競選。上訴人對原判決此等論斷，究
有如何違反證據法則之處，既未依據卷內訴訟資料具體指摘，仍以自己之說詞為事實
上之爭執，並主張得依刑法第十六條得免除其刑，殊難認其係以原判決違法為上訴之
理由。依首開說明，其上訴自屬違背法律上之程式，應予駁回。本件既為程序判決，
所請免刑判決，無從准許。
據上論結，應依刑事訴訟法第三百九十五條前段，判決如主文。
中      華      民      國    八十六    年      三      月      七      日
                              最高法院刑事第二庭
                                  審判長法官  施  文  仁
                                        法官  陳  炳  煌
                                        法官  張  淳  淙
                                        法官  洪  文  章
                                        法官  林  錦  芳
      右正本證明與原本無異
                                              書  記  官
中      華      民      國    八十六    年      三      月     十二     日
